【裁判字號】    98,易,3194
【裁判日期】    990423
【裁判案由】    竊盜
【裁判全文】
臺灣板橋地方法院刑事判決              98年度易字第3194號
公  訴  人  臺灣板橋地方法院檢察署檢察官
被      告  乙○○
上列被告因竊盜案件，經檢察官提起公訴（98年度偵字第27794
號），本院判決如下：
    主  文
乙○○犯竊盜罪，處罰金新臺幣陸仟元，如易服勞役以新臺幣壹
仟元折算壹日。
    事  實
一、乙○○意圖為自己不法之所有，於民國98年10月6 日下午5
    時許，在臺北縣中和市○○街（起訴書誤載為「信義路」）
    「采弘服飾店」，趁店內店員不注意之際，徒手竊取該店內
    陳列販售之女裝上衣2 件，得手後藏置在隨身攜帶之手提包
    內，其為掩人耳目，則另挑選1 件女裝上衣至該店櫃臺結帳
    ，其結帳後，攜帶裝有上開結帳上衣之該店購物塑膠袋，走
    至該店門口時，又承上開不法所有犯意，趁店內店員不注意
    之際，再接續徒手竊取該店陳列在店門口之女裝上衣1 件，
    得手後旋藏置在上開購物塑膠袋內，正欲離去之際，即為該
    店店員甲○○察覺有異，將其攔下，並在其上開手提包及購
    物塑膠袋內，發現上開竊得未結帳之女裝上衣共3 件（包括
    有咖啡色橫紋短袖上衣、黑色長袖上衣、白色短袖上衣各1
    件，合計共價值新臺幣390 元），旋報警處理，因而查悉上
    情。
二、案經臺北縣政府警察局中和第一分局報請臺灣板橋地方法院
    檢察署檢察官偵查起訴。
    理  由
一、訊據被告乙○○矢口否認有上揭竊盜犯行，辯稱：伊當時人
    還在該店選購衣服，並未離開，即被店員誤認竊取店內衣服
    攔下，伊上開放在伊手提袋內尚未結帳之2 件衣服，係暫時
    放在手提袋內，尚再考慮是否選購，而上開放在購物塑膠袋
    內未結帳之1 件衣服，則係因當時伊行動電話響起，伊為接
    電話才將衣服暫時放在該購物塑膠袋內，均無竊取之意思云
    云。惟查，被告上揭竊盜之犯罪事實，已據證人甲○○於警
    詢、偵查及審理均指證稱：被告於上開時地，在伊店內先後
    拿取店內販售衣服共4 件，僅就其中拿在手上之1 件衣服結
    帳，其餘3 件分別藏放在其手提包及購物塑膠袋內，均未結
    帳即走至店門口，經伊察覺有異將被告攔下，才發現伊上開
    店內衣服遭竊等語明確一致（此證人於警詢之陳述，被告對
    其證據能力，於本院審理言詞辯論終結前，均不爭執，依刑
    事訴訟法第159 條之5 規定，得為證據，見偵查卷7 至8 頁
    、33至34頁、本院99年4 月8 日審判筆錄2 至5 頁），並有
    臺北縣政府警察局中和第一分局搜索、扣押筆錄、查獲現場
    及起獲贓物等照片、監視器錄影翻拍照片、贓物認領保管單
    等附卷可資佐證。被告雖辯稱上開意旨云云，然查被告於結
    帳前已拿取該店內陳列販售之3 件衣服，卻於結帳時僅拿出
    其中1 件衣服結帳，而將另2 件衣服放置在其個人所攜之手
    提包內，未予拿出一併結帳，結帳時亦未告知店員其手提包
    內尚有選取之衣服未結帳，即於結帳後走至店門口，顯見其
    就上開未結帳之2 件衣服已有不法所有犯意甚明，雖其另辯
    稱：上開未結帳之2 件衣服，因伊尚在考慮是否選購，因而
    暫將放在伊手提包內云云，但其果真尚在考慮是否選購，豈
    有將之放在其手提包內，且於結帳時未告知店員，結帳後即
    逕行走向店門口，核其所辯，顯與購物常情不合，要屬事後
    飾卸之詞，殊無足取。再查，被告於結帳後又接續拿取該店
    店門口陳列販售之衣服1 件，隨即放入前已結帳之購物塑膠
    袋內，不僅與購物常情不合，且參證其前已有不告而取上開
    2 件衣服未結帳之情，接續又將此1 件衣服尚未結帳即逕行
    放入其上開以結帳之購物塑膠袋內，此舉顯亦有藏匿不法取
    得該衣服之犯意甚彰，被告雖另以：其當時係為接聽電話，
    暫將該衣服放入購物塑膠袋內云云置辯，然其當時如尚未決
    定是否選購該衣服，大可將該衣服放回該店原陳列處，縱其
    有意選購，亦可將該衣服直接拿至櫃臺結帳，均無礙其接聽
    電話，而其卻將該衣服放入其購物塑膠袋內，置入其個人支
    配力下，難謂其無不法所有之意圖，由此亦見被告此部分所
    辯，要難採信。是綜上所述，本件事證明確，被告上揭竊盜
    犯行堪以認定，應予依法論科。
二、核本件被告上開所為，係犯刑法第320 條第1 項之竊盜罪。
    其上開竊取3 件衣服之行為，係基於同一之竊盜犯意，於同
    一時地接續竊取該3 件衣服，為接續犯，應僅論以一罪。爰
    審酌被告係在學學生，不思學習端正個人行為，以正途獲取
    財物，竟為貪圖小利，趁機行竊商店販售衣物，漠視他人財
    產法益，行為顯有偏差，惟衡其犯罪情狀尚屬輕微，且當場
    為被害商店查獲，所竊財物業已返還被害商店，無獲不法利
    益，被害商店尚無損失，兼衡其犯後態度等一切情狀，量處
    如主文所示之刑，並諭知易服勞役之折算標準。
據上論斷，應依刑事訴訟法第299 條第1 項前段，刑法第320 條
第1 項、第42條第3 項，刑法施行法第1 條之1 第1 項、第2 項
前段，判決如主文。
本案經檢察官李超偉到庭執行職務
中    華    民    國    99    年    4     月    23    日
                      刑事第二庭  法  官  彭  全  曄
以上正本證明與原本無異。
如不服本判決應於收受送達後十日內向本院提出上訴書狀，並應
敘述具體理由；其未敘述上訴理由者，應於上訴期間屆滿後二十
日內向本院補提理由書（均須按他造當事人之人數附繕本）「切
勿逕送上級法院」。
                                  書記官  謝  雪  紅
中    華    民    國    99    年    4     月    26    日
附錄本案論罪科刑法條全文：刑法第320條
中華民國刑法第320條
（普通竊盜罪、竊佔罪）
意圖為自己或第三人不法之所有，而竊取他人之動產者，為竊盜
罪，處 5 年以下有期徒刑、拘役或 5 百元以下罰金。
意圖為自己或第三人不法之利益，而竊佔他人之不動產者，依前
項之規定處斷。
前二項之未遂犯罰之。

司法院資訊處製作；財團法人民間司法改革基金會備份。
